【裁判字號】    97,上訴,2222
【裁判日期】    971008
【裁判案由】    毒品危害防制條例
【裁判全文】
臺灣高等法院臺中分院刑事判決        97年度上訴字第2222號
上  訴  人
即  被  告  甲○○
                    （
上列上訴人因毒品危害防制條例案件，不服臺灣臺中地方法院97
年度訴字第35號中華民國97年7月7日第一審判決（起訴案號：臺
灣臺中地方法院檢察署96年度毒偵字第5813號），提起上訴，本
院判決如下：
    主  文
原判決撤銷。
甲○○施用第一級毒品，處有期徒刑玖月。
    事  實
一、甲○○前曾於民國94年間因施用毒品案件，經送觀察勒戒後
    ，認無繼續施用毒品之傾向，於94年9 月30日執行完畢釋放
    出所，由臺灣彰化地方法院檢察署檢察官於94年10月19日以
    94年度毒偵字第4367號公告為不起訴處分確定；又於95年 9
    月13日、95年9月22日、96年1月17日晚間10時30分許往前回
    溯72小時內之某時，3 次因施用毒品案件，經臺灣嘉義地方
    法院以95年度訴字第718號、96年度訴字第445號、96年度訴
    字第249號判處有期徒刑8月、8月、7月，嗣分別減刑為有期
    徒刑4月、4月、3月15日，定應執行刑為有期徒刑9月確定，
    應至97年8月29日始縮刑期滿執行完畢（翌日即97年8月30日
    由臺灣臺中地方法院本案接押）。詎仍不知悔改，於前開觀
    察勒戒執行完畢釋放後5 年內，復基於施用第一級毒品海洛
    因之犯意，於96年9月 7日，在臺中縣太平市○○路新生巷2
    號其居處，以將海洛因摻水置入注射針筒內，持之注射右手
    臂之方式，施用第一級毒品海洛因1 次。嗣於96年9月8日19
    時許，為警以其係毒品行方不明人口及毒品戒治治安顧慮人
    口而於彰化縣大村鄉○○村○○路408巷 85號前查獲到案，
    經採其尿液送驗結果，呈現嗎啡陽性反應，始悉上情。
二、案經彰化縣警察局員林分局報請臺灣臺中地方法院檢察署檢
    察官偵查起訴。
    理    由
一、按「被告以外之人於審判外之陳述，雖不符前四條之規定，
    而經當事人於審判程序同意作為證據，法院審酌該言詞陳述
    或書面陳述作成時之情況，認為適當者，亦得為證據。當事
    人、代理人或辯護人於法院調查證據時，知有第159條第1項
    不得為證據之情形，而未於言詞辯論終結前聲明異議者，視
    為有前項之同意。」刑事訴訟法第159之5定有明文。查本案
    下列引為證據之書證，並未經檢察官、被告聲明異議，且審
    酌以之作為證據並無不當，依上開規定，自有證據能力，合
    先敘明。
二、訊據上訴人即被告（下簡稱被告）甲○○對於上開犯罪事實
    均坦承不諱，其查獲當日經採其尿液送驗結果呈現嗎啡陽性
    反應，有詮昕科技股份有限公司尿液檢驗報告、彰化縣警察
    局員林分局委託檢驗尿液代號與真實姓名對照認證單各1 紙
    在卷可徵，足見被告自白確與事實相符，而堪予採信。又被
    告前曾於94年間因施用毒品案件，經送觀察勒戒後，認無繼
    續施用毒品之傾向，於94年9 月30日執行完畢釋放出所，由
    臺灣彰化地方法院檢察署檢察官於94年10月19日以94年度毒
    偵字第4367號公告為不起訴處分確定等節，有臺灣高等法院
    被告前案紀錄表、前開不起訴處分書各 1份在卷可稽，其於
    前開觀察勒戒執行完畢釋放後5 年內再犯本案施用毒品之罪
    ，依毒品危害防制條例第23條第2 項規定，自應依法予以論
    罪科刑。
三、核被告所為，係犯毒品危害防制條例第10條第1 項之施用第
    一級毒品罪。被告為施用毒品前之持有毒品行為，應為嗣後
    施用之高度行為所吸收，不另論罪。原審認被告罪證明確，
    予以論罪科刑，固非無見。惟查，「受徒刑之執行完畢，或
    一部之執行而赦免後，5 年以內故意再犯有期徒刑以上之罪
    者，為累犯，加重本刑至2分之1 。第98條第2項關於因強制
    工作而免其刑之執行者，於受強制工作處分之執行完畢或一
    部之執行而免除後，5 年以內故意再犯有期徒刑以上之罪者
    ，以累犯論。」為刑法第47條第1 項所明文；又「數罪併罰
    ，應依分別宣告其罪之刑為基礎，定其應執行刑，此觀刑法
    第51條規定自明，故一裁判宣告數罪之刑，雖曾經定其執行
    刑，但如再與其他裁判宣告之刑定其執行刑時，前定之執行
    刑當然失效，仍應以其各罪宣告之刑為基礎，定其執行刑，
    不得以前之執行刑為基礎，以與後裁判宣告之刑，定其執行
    刑。」最高法院59年臺抗字第367 號亦著有判例意旨可資參
    照。查被告前於95年9 月13日、95年9月22日、96年1
    月17日晚間10時30分許往前回溯72小時內之某時，3 次因施
    用毒品案件，經臺灣嘉義地方法院以95年度訴字第718 號
    、96年度訴字第445號、96年度訴字第249號判處有期徒
    刑8月、8月、7月，嗣分別減刑為有期徒刑4月、4月、3月15
    日，於97年2月22日定應執行刑為有期徒刑9月，於97年3月4
    日確定，於97年8 月29日縮刑期滿執行完畢等情，有臺灣高
    等法院被告前案紀錄表1 紙、臺灣嘉義地方法院之前開判決
    書及97年度聲減字第34號裁定書及本院公務電話紀錄各 1份
    在卷佐參。雖被告前開所犯2 案，前經臺灣嘉義地方法
    院96年度聲減字第509號裁定定應執行刑有期徒刑6月確定，
    並於96年7 月19日縮刑期滿（翌日出獄），惟該案嗣後
    又經檢察官聲請與案重新定應執行刑，則前開所定應
    執行刑當然失效，自應以最後3 案所定之同院97年度聲減字
    第34號定應執行刑裁定為依歸，而該案定執行刑為有
    期徒刑9月，於97年8月29日執行完畢。故被告本案96年9月7
    日為施用毒品行為時，前開應執行之刑有期徒刑9 月尚未執
    行完畢，自非累犯至明。原審未審酌被告上開施用毒品案件
    於97年3 月間已經臺灣嘉義地方法院重新定應執行刑有期徒
    刑9月之裁定，仍引臺灣嘉義地方法院96年度聲減字第509號
    裁定（即95年度訴字第718號、96年度訴字第249號）所定應
    執行刑有期徒刑6月，於96年7月19日縮刑期滿之資料，認被
    告本案係於前開有期徒刑執行完畢後5 年內再犯本案，因而
    適用刑法第47條第1 項累犯規定予以加重其刑，尚有未洽。
    被告上訴意旨謂其坦承犯行，且有服用美沙酮，並於原審提
    出診斷證明書（參原審卷第76頁），請求從輕量刑云云，雖
    不足採，惟原判決既有上開可議之處，自應由本院撤銷改判
    。爰審酌被告前已有多次施用毒品犯行，猶仍不知悔改，復
    再行施用毒品不輟，顯然前開觀察勒戒、刑期對其無法收警
    惕之效，自制力不彰，惟考以其犯後坦承犯行，態度良善，
    暨考以其施用毒品次數、時間、頻率等一切情狀，量處如主
    文第2項所示之刑。
據上論結，應依刑事訴訟法第369條第1項前段、第364條、第299
條第1項前段，毒品危害防制條例第10條第1項，判決如主文。
本案經檢察官乙○○到庭執行職務。
中    華    民    國    97    年     10    月    8    日
            刑事第九庭  審判長法  官  江  德  千
                              法  官  康  應  龍
                              法  官  賴  妙  雲
上列正本證明與原本無異。
如不服本判決應於收受送達後十日內向本院提出上訴書狀，其未
敘述上訴之理由者並得於提起上訴後十日內向本院補提理由書（
均須按他造當事人之人數附繕本）。
                              書記官  蘇  昭  文
中    華    民    國    97    年     10    月    8    日
附錄論罪科刑法條
毒品危害防制條例第十條第一項
第 10 條    施用第一級毒品者，處六月以上五年以下有期徒刑。


司法院資訊處製作；財團法人民間司法改革基金會備份。
